【裁判字號】    97,抗,943
【裁判日期】    970919
【裁判案由】    聲明異議
【裁判全文】
臺灣高等法院民事裁定                   97年度抗字第943號
再 抗告 人  乙○○原名曾龍.
代  理  人  邱六郎律師
上列再抗告人因與相對人甲○○間聲明異議事件，對於中華民國
97年7月25日本院裁定，提起再抗告，本院裁定如下：
    主  文
再抗告駁回。
再抗告費用由再抗告人負擔。
    理  由
一、本件再抗告意旨略以：原法院於民國95年9月13日所核發之
    95年度促字第58446號支付命令，業已合法送達，並於95年
    11月27日核發確定證明書予再抗告人。嗣因相對人謊稱未居
    住於寄存送達之地址，向原法院聲明異議，原法院承辦書記
    官竟以處分書將該確定證明書撤銷，再抗告人乃對上開處分
    先後向原法院及鈞院提出異議及抗告，惟均遭裁定駁回，爰
    提起再抗告，請求廢棄上開裁定等語。
二、按對於抗告法院之裁定再為抗告，僅得以其適用法規顯有錯
    誤為理由，並經原法院之許可者為限，民事訴訟法第486條
    第4項定有明文；而所謂適用法規顯有錯誤，係指裁判違背
    法規或現存判例解釋者，或法院所為之裁定，就其取捨證據
    所確定之事實適用法規顯有錯誤而言；至法院認定事實錯誤
    ，或就當事人提出之事實或證據疏於調查或漏未斟酌，僅生
    調查證據是否妥適或裁定不備理由之問題，均與適用法規顯
    有錯誤有間（最高法院80年臺上字第1326號、71年臺再字第
    210號、63年臺上字第880號等判例意旨參照）。又前開所稱
    原法院之許可，依同法第486條第5項之規定，須以原裁定所
    涉及之法律見解具有原則上之重要性者為限；所謂法律見解
    具有原則上之重要性者，係指所涉及之法律問題意義重大而
    有加以闡釋之必要者而言。是提起再抗告，除須以原裁定有
    前開適用法規顯有錯誤為其理由外，尚須以原裁定所涉及之
    法律問題意義重大而有加以闡釋必要，並經原法院之許可，
    始得謂其再抗告之提起為合法。
三、經查：依再抗告人上開再抗告意旨所載，再抗告人並未具體
    指摘本院前述之裁定有如何適用法規顯有錯誤之處，亦未指
    出所涉及之法律問題有何重大意義而有加以闡釋之必要，則
    揆諸前開二有關民事訴訟法第486條第4項及最高法院判例意
    旨之說明，再抗告人上開之再抗告，於法即有未合，自應予
    駁回。
四、據上論結，本件再抗告為不合法，爰裁定如主文。
中    華    民    國    97    年     9    月    19    日
                    民事第十二庭
                        審判長法  官  陳駿璧
                              法  官  連士綱
                              法  官  陳邦豪
正本係照原本作成。
如不服本裁定，應於收受送達後10日內向本院提出抗告狀，並應
繳納抗告費新台幣１千元。
中    華    民    國    97    年    9     月    19    日
                              書記官  李佳樺


司法院資訊處製作；財團法人民間司法改革基金會備份。
